臺灣高等法院臺中分院刑事裁定　
110年度聲字第3005號
聲  請  人  臺灣高等檢察署臺中檢察分署檢察官     
受  刑  人  蔡宗憲



上列聲請人因受刑人數罪併罰有二裁判以上，聲請定其應執行之
刑（聲請案號：110年度執聲字第1404號），本院裁定如下：
    主  文
甲○○所犯如附表所示各罪所處之刑，應執行有期徒刑玖年捌月。
    理  由
一、受刑人甲○○（下稱受刑人）因如附表所示各罪，經臺灣彰化
    地方法院、臺灣臺中地方法院及本院先後判處如附表所示之
    刑，並均確定在案，此有各該判決及臺灣高等法院被告前案
    紀錄表在卷可參。受刑人所犯各罪之宣告刑雖有得及不得易
    科罰金、易服社會勞動情形（詳如附表所示），惟受刑人已
    請求檢察官向法院聲請合併定其應執行刑，有臺灣臺中地方
    檢察署刑法第50條第1項但書案件是否請求定應執行刑調查
    表傳真影本在卷可參。檢察官依受刑人之請求向本院聲請定
    其應執行之刑，本院審核認聲請為正當，並已予受刑人有陳
    述意見之機會（見本院卷第227、231至232頁），並參酌受
    刑人如附表所示各罪曾定應執行刑情形（詳如附表所示），
    暨其行為次數、侵害法益，及其犯罪類型中有3次妨害自由
    案件、62次加重詐欺案件，同質性高，對於危害個人法益之
    加重效應為整體非難評價等情狀，認應定其應執行刑如主文
    所示。
二、爰依刑事訴訟法第477條第1項，刑法第50條第2項、第53條
    、第51條第5款，裁定如主文。
中　　華　　民　　國　　110 　年　 12   　月　　27　　日
                  刑事第四庭    審判長法　官  蔡名曜
                                      法　官  邱鼎文
                                      法　官  黃玉琪
以上正本證明與原本無異。
如不服本裁定，應於收受送達後5日內向本院提出抗告書狀(須附
繕本)。因疫情而遲誤不變期間，得向法院聲請回復原狀。

                                     書記官  林姿妤

中　　華　　民　　國　　110 　年　　12　　月　　27　　日
附表：受刑人甲○○定應執行刑案件一覽表
編         號          1         2         3 罪         名  妨害自由 妨害自由 加重詐欺 宣    告    刑  有期徒刑3月(2次) 有期徒刑4月 有期徒刑1年10月 犯  罪 日  期  ①106.12.27 ②107.01.02 106.12.27 107.03.19 偵查(自訴)機關年 度案  號  彰化地檢107年度偵字第10486號 彰化地檢107年度偵字第10486號 彰化地檢108年度偵字第2585號 最後事實審 法      院 彰化地院 彰化地院 彰化地院  案      號 108年度訴字第1098號 108年度訴字第1098號 108年度訴字第351號  判 決日 期 108.12.26 108.12.26 109.03.31 確定判決 法      院 彰化地院 彰化地院 彰化地院  案      號 108年度訴字第1098號 108年度訴字第1098號 108年度訴字第351號  判      決 確 定日 期 108.12.26 108.12.26 109.05.06 宣告刑得否易科罰金或易服社會勞動        是         是        否 備         註  彰化地檢109年度執字第1036號 彰化地檢109年度執字第1036號 彰化地檢109年度執字第2935號   編號1至19前經定應執行有期徒刑9年6月（本院110年度抗字第448號裁定）臺中地檢110年度執更字第2554號   
編         號          4         5         6 罪         名  加重詐欺 加重詐欺 加重詐欺 宣    告   刑  有期徒刑1年3月 有期徒刑1年2月 有期徒刑1年3月 (3次) 犯  罪 日  期  107.07.20 107.07.20 ①107.06.13-14 ②107.06.14 ③107.06.27 偵查(自訴)機關年 度案  號  臺中地檢109年度少連偵字第69號 臺中地檢109年度少連偵字第69號 臺中地檢108年度偵字第23779號 最後事實審 法      院 臺中地院 臺中地院 臺中地院  案      號 109年度原金訴字第19號 109年度原金訴字第19號 109年度金訴字第159號  判 決日 期 109.06.24 109.06.24 109.07.02 確定判決 法      院 臺中地院 臺中地院 臺中地院  案      號 109年度原金訴字第19號 109年度原金訴字第19號 109年度金訴字第159號  判      決 確 定日 期 109.07.28 109.07.28 109.08.04 宣告刑得否易科罰金或易服社會勞動          否         否         否 備         註  臺中地檢109年度執字第11582號 臺中地檢109年度執字第11582號 臺中地檢109年度執字第11645號   編號1至19前經定應執行有期徒刑9年6月（本院110年度抗字第448號裁定）臺中地檢110年度執更字第2554號   
編         號          7         8         9 罪         名  加重詐欺 加重詐欺 加重詐欺 宣    告   刑  有期徒刑1年6月 有期徒刑1年4月 有期徒刑1年2月(2次) 犯  罪 日  期  107.06.14 107.06.19  107.06.19(2次) 偵查(自訴)機關年 度案  號  臺中地檢108年度偵字第23779號 臺中地檢108年度偵字第23779號 臺中地檢108年度偵字第23779號 最後事實審 法      院 臺中地院 臺中地院 臺中地院  案      號 109年度金訴字第159號 109年度金訴字第159號 109年度金訴字第159號  判 決日 期 109.07.02 109.07.02 109.07.02 確定判決 法      院 臺中地院 臺中地院 臺中地院  案      號 109年度金訴字第159號 109年度金訴字第159號 109年度金訴字第159號  判      決 確 定日 期 109.08.04 109.08.04 109.08.04 宣告刑得否易科罰金或易服社會勞動          否         否         否 備         註  臺中地檢109年度執字第11645號 臺中地檢109年度執字第11645號 臺中地檢109年度執字第11645號   編號1至19前經定應執行有期徒刑9年6月（本院110年度抗字第448號裁定）臺中地檢110年度執更字第2554號   
編         號          10         11         12 罪         名  加重詐欺 加重詐欺 加重詐欺 宣    告   刑  有期徒刑1年5月 有期徒刑1年2月 有期徒刑1年4月 犯  罪 日  期  107.06.19 107.07.14-24 107.07.24-26 偵查(自訴)機關年 度案  號  臺中地檢108年度偵字第23779號 臺中地檢108年度少連偵字第297、514號 臺中地檢108年度少連偵字第297、514號 最後事實審 法      院 臺中地院 臺中地院 臺中地院  案      號 109年度金訴字第159號 109年度原金訴字第 10號 109年度原金訴字第 10號  判 決日 期 109.07.02 109.07.23 109.07.23 確定判決 法      院 臺中地院 臺中地院 臺中地院  案      號 109年度金訴字第159號 109年度原金訴字第 10號 109年度原金訴字第 10號  判      決 確 定日 期 109.08.04 109.08.18 109.08.18 宣告刑得否易科罰金或易服社會勞動          否         否         否 備         註  臺中地檢109年度執字第11645號 臺中地檢109年度執字第12823號 臺中地檢109年度執字第12823號   編號1至19前經定應執行有期徒刑9年6月（本院110年度抗字第448號裁定）臺中地檢110年度執更字第2554號   
編         號         13       14        15 罪         名  加重詐欺 加重詐欺 加重詐欺 宣    告   刑  有期徒刑1年6月 有期徒刑1年3月 (11次) 有期徒刑1年2月(8次) 犯  罪 日  期  107.02.25前某日 至107.03.09 ①107.06.04-07 ②107.06.05-07 ③107.06.17 ④107.06.25(2次) ⑤107.06.21 ⑥107.06.19-21 ⑦107.06.26 ⑧106.06.27 ⑨107.10.29-30 ⑩107.11.12 ①107.06.14-21 ②107.06.21 ③107.06.22 ④107.06.25 ⑤107.06.26 　(2次) ⑥107.11.12 ⑦107.11.13 偵查(自訴)機關年 度案  號  臺中地檢107年度偵緝字第1560號等 臺中地檢107年度偵字第33480號等 臺中地檢107年度偵字第33480號等 最後事實審 法      院 臺中高分院 臺中高分院 臺中高分院  案      號 109年度金上訴字第1169號 109年度原上訴字第30號 109年度原上訴字第30號  判 決日 期 109.08.19 109.08.26 109.08.26 確定判決 法      院 臺中高分院 臺中高分院 臺中高分院  案      號 109年度金上訴字第1169號 109年度原上訴字第30號 109年度原上訴字第30號  判      決 確 定日 期 109.09.21 109.09.28 109.09.28 宣告刑得否易科罰金或易服社會勞動       否      否      否 備         註  臺中地檢109年度執字第15001號 臺中地檢109年度執字第14932號 臺中地檢109年度執字第14932號   編號1至19前經定應執行有期徒刑9年6月（本院110年度抗字第448號裁定）臺中地檢110年度執更字第2554號   
編         號  16 17         18 罪         名  加重詐欺 加重詐欺 加重詐欺 宣    告   刑  有期徒刑1年6月 有期徒刑1年 有期徒刑1年1月(共25罪) 犯  罪 日  期  107.07.04-07 107.07.05 ①107.07.04-05 ②107.07.05 　(10次) ③107.07.05-06 ④107.07.06 　(9次) ⑤107.07.06-07(2次) ⑥107.07.11-12(2次) 偵查(自訴)機關年 度案  號  臺中地檢108年度少連偵字第159號等 臺中地檢108年度少連偵字第159號等 臺中地檢108年度少連偵字第159號等 最後事實審 法      院 臺中地院 臺中地院 臺中地院  案      號 109年度金訴字第224號 109年度金訴字第224號 109年度金訴字第224號  判 決日 期 109.11.18 109.11.18 109.11.18 確定判決 法      院 臺中地院 臺中地院 臺中地院  案      號 109年度金訴字第224號 109年度金訴字第224號 109年度金訴字第224號  判      決 確 定日 期 109.12.15 109.12.15 109.12.15 宣告刑得否易科罰金或易服社會勞動  否 否 否 備         註  臺中地檢110年度執字第911號 臺中地檢110年度執字第911號 臺中地檢110年度執字第911號   編號1至19前經定應執行有期徒刑9年6月（本院110年度抗字第448號裁定）臺中地檢110年度執更字第2554號   
編         號  19 20 罪         名  加重詐欺 加重詐欺 宣    告   刑  有期徒刑1年3月 有期徒刑1年3月 犯  罪 日  期  107.03.15-21 107.05.07-08 偵查(自訴)機關年 度案  號  臺中地檢108年度少連偵字第117號等 臺中地檢108年度少連偵字第7923號 最後事實審 法      院 臺中地院 臺中高分院  案      號 108年度金訴字第148號等 110年度金上訴字第454號  判 決日 期 109.03.24 110.10.05 確定判決 法      院 臺中地院 臺中高分院  案      號 108年度金訴字第148號等 110年度金上訴字第454號  判      決 確 定日 期 109.05.11 110.11.03 宣告刑得否易科罰金或易服社會勞動  否 否 備         註  臺中地檢109年度執字第9289號 臺中地檢110年度執字第12987號   編號1至19前經定應執行有期徒刑9年6月（本院110年度抗字第448號裁定）臺中地檢110年度執更字第2554號